【裁判字號】    89,易,157
【裁判日期】    890229
【裁判案由】    毒品危害防制條例
【裁判全文】
臺灣桃園地方法院刑事判決                          八十九年度易字第一五七號
    公  訴  人  臺灣桃園地方法院檢察署檢察官
    被      告  甲○○
右列被告因毒品危害防制條例案件，經檢察官提起公訴（八十八年度偵字第一六九三
號），本院判決如左：
        主  文
甲○○連續施用第二級毒品，累犯，處有期徒刑捌月。
扣案之吸食器壹組沒收。
        事  實
一、甲○○因竊盜案件，經台灣台北地方法院於民國八十六年四月十七日判處有期徒
    刑一年六月確定。復因違反麻醉藥品管理條例，經台灣板橋地方法院於八十六年
    七月九日判處有期徒刑六月確定，二罪合併定執行刑一年九月，嗣於八十八年二
    月十七日縮刑期滿執行完畢。其於八十八年因施用毒品案件，經台灣台北地方法
    院及本院先後二次裁定送觀察、勒戒後，均認無繼續施用毒品之傾向，分別由台
    灣桃園地方法院檢察署檢察官於八十八年五月二十五日以八十八年度偵字第七三
    ０四號及八十八年十一月十七日以八十八年度毒偵字第一一五０號案件不起訴處
    分確定。竟不知悔改，又基於概括犯意，自八十八年十一月十八日起，至八十八
    年十一月二十五日止，在桃園縣中壢市富台新村一六三號住處，連續施用第二級
    毒品安非他命多次。嗣於八十八年十一月二十六日凌晨一時四十分許許，在上址
    為警查獲，並扣得其所有之吸食器乙組、及林見龍所有之第二級毒品安非他命二
    小包（毛重九．四三公克），及吸食器乙組。
二、案經桃園縣警察局中壢分局報請台灣桃園地方法院檢察署檢察官偵查起訴。
        理  由
一、右開事實業據被告甲○○坦承不諱，核與同案共犯林見龍供述之情節相符，且被
    告為警查獲並製作筆錄後所採集之尿液，經送驗結果，確呈安非他命陽性反應，
    亦有桃園縣衛生局不法藥物尿液檢定書一份在卷，此外，有被告所有之吸食器乙
    組、同案共犯林見龍所有之第二級毒品安非他命二小包（毛重九．四三公克）、
    吸食器乙組扣案可稽，足徵被告自白與事實相符。又被告於八十八年間因施用毒
    品案件，經台灣台北地方法院及本院先後二次裁定送觀察、勒戒後，均認無繼續
    施用毒品之傾向，分別由台灣桃地方法院檢察署檢察官以八十八年度偵字第七三
    ０四號及八十八年度毒偵字第一一五０號案件為不起訴處分確定，此有台灣桃園
    地方法院檢察署刑案資料查註紀錄表一紙在卷可稽，其三犯本次施用第二級毒品
    安非他命案件，事證明確，被告犯行堪以認定。
二、按安非他命為毒品危害防制條例第二條第二項第二款所規範之第二級毒品，被告
    施用安非他命，係犯同條例第十條第二項之施用第二級毒品罪。被告持有第二級
    毒品，即意在供己施用，其持有之低度行為應為施用之高度行為吸收，不另論罪
    。其被告先後多次施用第二級毒品安非他命犯行，時間緊接，犯罪構成要件相同
    ，顯係基於概括犯意為之，應依刑法第五十六條連續犯之規定，以一罪論，並依
    法加重其刑。又其曾因竊盜案件，經台灣台北地方法院於民國八十六年四月十七
    日判處有期徒刑一年六月確定；復因違反麻醉藥品管理條例，經台灣板橋地方法
    院於八十六年七月九日判處有期徒刑六月確定，二罪合併定執行刑一年九月，嗣
    於八十八年二月十七日縮刑期滿執行完畢，此有台灣桃園地方法院檢察署刑案資
    料查註紀錄表附卷可按，五年內再犯本件有期徒刑以上之罪為累犯，應依法加重
    其刑。爰審酌被告之素行、犯罪之動機、目的、手段、所生危害及犯罪後態度等
    一切情狀，量處如主文所示之刑。
三、扣案之吸食器一組，為被告供犯罪所用之物且為被告所有，業據其供承在卷，應
    依刑法第三十八條第一項第二款宣告沒收。另扣案之第二級毒品安非他命二小包
    （毛重九．四三公克），及吸食器乙組，被告否認為其所有，經查同案被告林見
    龍供承為其所有，並有台灣桃園地方法院檢察署扣押物品清單影本一紙附卷。而
    同案被告林見龍違反毒品危害防制條例部分，現由該署檢察官以八十八年度毒偵
    字第一六九一號案件偵查中，此為該案之證物，實無與該案割裂而先行聲請宣告
    沒收之必要，自不得併予宣告沒收，附此敘明。
四、又公訴人以被告甲○○於八十八年十一月十六日起至同年月十七日止日亦觸犯施
    用第二級毒品安非他命犯行，經查前揭犯行業經台灣桃園地方法院檢察署檢察官
    於八十八年十一月十七日以八十八年度毒偵字第一一五０號案件不起訴處分確定
    ，前所為依毒品危害防制條例第二十條第二項規定，僅屬再犯，非屬三犯，再犯
    行為須經送觀察、勒戒後，有繼續施用毒品之傾向，始得起訴，惟觀察、勒戒結
    果，為無繼續施用毒品傾向，有台灣桃園看守所附設勒戒處所之有無繼續施用毒
    品傾向證明書一紙可按，此部分起訴程序即屬違背規定。惟因公訴人以之與前開
    論處罪刑部分有連續犯之裁判上之一罪關係，爰不另為不受理之判決，附此敘明
    。
據上論斷，應依刑事訴訟法第二百九十九條第一項前段，毒品危害防制條例第十條第
二項、第二十條第三項前段，刑法第十一條前段、第五十六條、第四十七條、第三十
八條第一項第二款，判決如主文。
本案經檢察官黃謀信到庭執行職務。
中      華      民      國    八十九    年      二      月    二十九    日
                                臺灣桃園地方法院刑事第二庭
                                      法  官  曾  正  耀
右正本證明與原本無異。
如不服本判決，應於判決送達後十日內向本院提出上訴狀( 應附繕本 )，上訴於
臺灣高等法院。
                                      書記官   蘇    萱
中        華        民        國   八十九   年    二    月   二十九     日
論罪科刑法條：
毒品危害防制條例第十條第二項：
施用第二級毒品者，處三年以下有期徒刑。


司法院資訊處製作；財團法人民間司法改革基金會備份。
